臺灣臺北地方法院刑事判決
110年度審易字第1381號
公  訴  人  臺灣臺北地方檢察署檢察官
被      告  鄭力仁


            鄭力誠


上列被告因毀損等案件，經檢察官提起公訴（110年度調偵字第1
408號），本院判決如下：
    主  文
本件公訴不受理。
    理  由
一、公訴意旨如附件起訴書關於被告等犯侵入住宅罪之記載。
二、告訴乃論之罪，告訴人於第一審辯論終結前得撤回其告訴，
    又告訴經撤回者，應諭知不受理之判決，刑事訴訟法第238
    條第1項、第303條第3款分別定有明文。
三、本件告訴人告訴被告等侵入住宅案件，起訴書認係觸犯刑法
    第306條第1項之侵入住宅罪，依刑法第308條第1項之規定，
    須告訴乃論。茲據告訴人撤回告訴，依照首開說明，本件不
    經言詞辯論，逕為諭知不受理之判決。
據上論斷，應依刑事訴訟法第303條第3款、第307條判決如主文
本案經檢察官李堯樺提起公訴，檢察官邱曉華到庭執行職務。
中    華    民    國　　110 　年　 　10　　月 　21　　日
                  刑事第二十庭 法　官　洪英花
以上正本證明與原本無異。
如不服本判決應於收受送達後20日內向本院提出上訴書狀，並應
敘述具體理由；其未敘述上訴理由者，應於上訴期間屆滿後20日
內向本院補提理由書（均須按他造當事人之人數附繕）「切勿逕
送上級法院」。
告訴人或被害人如對於本判決不服者，應具備理由請求檢察官上
訴，其上訴期間之計算係以檢察官收受判決正本之日期為準。
因疫情而遲誤不變期間，得向法院聲請回復原狀。
                                書記官  洪啟瑞
中    華    民    國　　110 　年　 　10　　月 　21　　日
附件： 　　　　　
臺灣臺北地方檢察署檢察官起訴書
                                   110年度調偵字第1408號
　　被　　　告  鄭力仁　男　26歲（民國00年0月00日生）
　　　　　　　　　　　　住新北市○○區○○○路000巷00號
　　　　　　　　　　　　國民身分證統一編號：Z000000000號
　　          　鄭力誠　男　24歲（民國00年00月00日生）
　　　　　　　　　　　　住新北市○○區○○○路000巷00號
　　　　　　　　　　　　國民身分證統一編號：Z000000000號
上列被告等因毀損等案件，已經偵查終結，認應該提起公訴，茲
將犯罪事實及證據並所犯法條分敘如下：
　　　　犯罪事實
一、鄭力仁前因公共危險案件，經臺灣士林地方法院以107年度
    湖交簡字第573號判決有期徒刑2月確定，於民國107年12月1
    4日易科罰金執行完畢。詎鄭力仁仍不知悔改，於民國109年
    11月7日凌晨至臺北市○○區○○路00號地下1樓之「IKON夜店」
    （下稱本案夜店）消費離場後，明知本案夜店因非營業時間
    而關閉通往夜店之1樓大門門鎖等情，竟夥同其胞弟鄭力誠
    ，共同基於毀損、無故侵入他人建築物之犯意聯絡，於翌（
    8）日上午8時39分許，前往本案夜店，推由鄭力誠以徒手強
    行扳開1樓大門之門鎖（價值新臺幣8,000元）後，鄭力仁隨
    即緊跟鄭力誠侵入本案夜店，再由鄭力誠以不詳方式撬開地
    下1樓之防火門門鎖（含門弓器，價值不詳），鄭力仁、鄭
    力誠以前開方式損壞上開2處門鎖，均致令不堪用，足以損
    害於本案夜店。嗣大樓保全人員因警報響起至現場察看，發
    現鄭力行、鄭力誠非法侵入後，通報本案夜店之現場負責人
    戴佑任，並調閱現場監視器錄影畫面，始悉上情。
二、案經本案夜店現場負責人戴佑任訴由臺北市政府警察局信義
    分局（下稱信義分局）報告偵辦。
　　　　證據並所犯法條
一、證據清單：
編號 證據名稱 待證事實 １ 被告鄭力仁之供述 坦承於上開時地由被告鄭力誠損壞本案夜店1樓大門及地下1樓防火門門鎖後，與被告鄭力誠共同侵入本案夜店之事實。 ２ 被告鄭力誠之供述 坦承於上開時地損壞本案夜店1樓大門及地下1樓防火門門鎖後，與被告鄭力仁共同侵入本案夜店之事實。 ３ 告訴人戴佑任之指訴 佐證本案夜店1樓大門門鎖及地下1樓防火門鎖（含門弓器）遭被告鄭力仁、鄭力誠損壞無法使用，並非法侵入本案夜店之事實。 ４ 造興工程行109年11月10日、11月20日估價單、110年4月7日免用統一發票收據各1紙 佐證本案夜店1樓大門門鎖及地下1樓防火門鎖（含門弓器）遭損壞無法使用之事實 ５ 信義分局現場監視器畫面擷取照片共16張 佐證本案夜店1樓大門及地下1樓防火門鎖遭被告鄭力仁、鄭力誠損壞，並非法侵入本案夜店之事實。 
二、核被告鄭力仁、鄭力誠所為，均係犯刑法第306條第1項之無
    故侵入他人建築物、同法第354條之毀損器物等罪嫌。被告
    鄭力仁、鄭力誠就上開犯行間，有犯意聯絡及行為分擔，請
    論以共同正犯。又被告鄭力仁、鄭力誠所犯上開2罪間，犯
    意各別，行為互殊，請予以分論併罰。另被告鄭力行曾受犯
    罪事實欄所示有期徒刑執行完畢後5年內，故意再犯本件有
    期徒刑以上之罪，為累犯，請依刑法第47條第1項規定及司
    法院釋字第775號解釋意旨，審酌是否加重其刑。
三、至告訴及報告意旨另認被告鄭力仁、鄭力誠涉有刑法竊盜未
    遂罪嫌部分：依告訴人戴佑任於偵查中自陳：有檢查過沒有
    東西不見，被告鄭力仁、鄭力誠有進入員工休息室，但沒有
    監視器，後來詢問員工也表示沒有掉東西；客人遺失物會放
    在櫃台置物區，該區會有員工幫忙保管客人物件之地方會上
    鎖等語，再對照卷內監視器擷取畫面亦無拍到被告鄭力仁、
    鄭力誠破壞現場置物區櫃台而欲行竊犯行之內容，要難認被
    告鄭力行、鄭力誠係基於竊盜犯意而侵入本案夜店甚明，自
    難僅憑告訴人之單一指訴，遽為不利於被告鄭力仁、鄭力誠
    之認定，然此部分如成立犯罪，因與前揭提起公訴部分具有
    想像競合之裁判上一罪關係，為起訴效力所及，爰不另為不
    起訴之處分，併此敘明。
四、依刑事訴訟法第251條第1項提起公訴。
　　此　致
臺灣臺北地方法院
中　　華　　民　　國　　110 　年　　 8　　月　  10　  日
　　　　　　　　　　　　　　　檢　察　官　李堯樺
本件正本證明與原本無異
中　　華　　民　　國　　110 　年　　 8　　月　  18 　 日
                              書  記  官  劉典晴
附錄本案所犯法條
中華民國刑法第306條
無故侵入他人住宅、建築物或附連圍繞之土地或船艦者，處 1
年以下有期徒刑、拘役或 9 千元以下罰金。
無故隱匿其內，或受退去之要求而仍留滯者，亦同。

中華民國刑法第354條
毀棄、損壞前二條以外之他人之物或致令不堪用，足以生損害於
公眾或他人者，處 2 年以下有期徒刑、拘役或 1 萬 5 千元以
下罰金。